臺灣桃園地方法院小額民事判決
                                   110年度桃小字第1444號
原      告  李宗隆
被      告  彭聖祐

上列當事人間請求損害賠償事件，本院於民國110 年11月22日言
詞辯論終結，判決如下：
    主    文
被告應給付原告新臺幣壹萬零肆佰陸拾陸元，及自民國一一０年
十月六日起至清償日止，按週年利率百分之五計算之利息。
原告其餘之訴駁回。
訴訟費用新臺幣壹仟元，其中新臺幣參佰伍拾元由被告負擔，餘
由原告負擔。
本判決第一項得假執行。
    事實及理由
壹、程序部分：
    被告經合法通知，未於最後言詞辯論期日到場，核無民事訴
    訟法第386 條各款所列情形，爰依同法第436 條之23準用第
    433 條之3 規定，依職權由一造辯論而為判決。
貳、實體部分：
一、原告主張：被告於民國110 年2 月24日下午1 時35分許，駕
    駛車牌號碼00-0000 號自用小客車（下稱肇事車輛），行經
    桃園市桃園區宏昌六街與泰昌二街口，原應注意轉彎車應讓
    直行車先行，竟疏未注意即貿然右轉，同向右側適有原告駕
    駛其所有車牌號碼000-0000號普通重型機車（下稱系爭機車
    ）駛至，閃避不及而與肇事車輛發生碰撞，致系爭機車受損
    ，支出修復費用為新臺幣（下同）1 萬2,600 元，又因系爭
    機車損壞共計60日不能使用，每日上下學支出交通費用（下
    稱交通費）136 元，合計8,160 元，原告因本件車禍請假4
    日，每日薪資1,280 元，合計薪資損失5,120 元。原告母親
    李淑娟因本件車禍請假陪同原告3 日損失薪資4,120 元，李
    淑娟嗣將上開薪資損害賠償請求權讓與原告。上開損失合計
    3 萬元，爰依侵權行為及債權讓與規定提起本件訴訟等語，
    並聲明：被告應給付原告3 萬元，及自起訴狀繕本送達翌日
    起至清償日止，按週年利率5 ％之利息。
二、被告未於言詞辯論期日到場，亦未提出書狀為任何聲明或陳
    述。
三、本院之判斷：
  ㈠按因故意或過失，不法侵害他人之權利者，負損害賠償責任
    。汽車、機車或其他非依軌道行駛之動力車輛，在使用中加
    損害於他人者，駕駛人應賠償因此所生之損害，民法第184
    條第1 項前段、第191 條之2 前段分別定有明文。行車右轉
    彎時，應先顯示車輛前後之右邊方向燈光，或由駕駛人表示
    左臂向上，手掌向右微曲之手勢。汽車右轉彎時，應距交岔
    路口30公尺前顯示方向燈或手勢，換入外側車道、右轉車道
    或慢車道，駛至路口後再行右轉，且轉彎車應讓直行車先行
    ，道路交通安全規則第91條第1 項第1 款、第102 第1 項第
    4 款、第7 款分別定有明文。經查，原告主張被告於上開時
    地駕駛肇事車輛，未依規定使用右轉方向燈及未讓直行車先
    行即貿然右轉，而與直行之系爭機車發生碰撞，致系爭機車
    受損等情，有道路交通事故初步分析研判表、當事人登記聯
    單、現場圖、駕駛執照、行車執照資料及照片等證據在卷可
    稽（見本院卷第8 頁、第17至18頁、第19頁反面至第24頁）
    ，堪信為真實。另肇事車輛既係突然違規左轉碰撞直行之系
    爭機車，原告自無注意可能性，從而原告已盡注意之能事，
    並無未注意車前狀況之與有過失。綜上，被告駕駛行為確有
    違反上開交通規則之過失，應就本件事故負全部過失責任，
    且其過失行為與原告所受損害具有相當因果關係，被告應負
    系爭機車損害賠償之責。
  ㈡損害賠償項目：
  ⒈維修費用：
　　按負損害賠償責任者，除法律另有規定或契約另有訂定外，
    應回復他方損害發生前之原狀；該項情形，債權人得請求支
    付回復原狀所必要之費用，以代回復原狀，民法第213 條第
    1 項、第3 項定有明文。債權人所得請求回復原狀之必要費
    用，倘以修復費用為估定其回復原狀費用之標準，修理時以
    新品換舊品時，應予折舊（最高法院108 年度台上字第363
    號民事判決參照）。經查，被告應負系爭機車毀損之損害賠
    償責任已見前述，被告自應賠償系爭機車回復原狀之必要費
    用。另原告主張系爭機車維修費用為1 萬2,600 元，其中工
    資應占全部維修費用1/2 即6,300 元，所餘6,300 元應為零
    件費用等情（見本院卷第32頁反面），有機車維修估價單（
    下稱系爭估價單）及照片附卷可參（見本院卷第6 頁、第22
    至24頁）。又依行政院所頒固定資產耐用年數表及固定資產
    折舊率之規定，機械腳踏車之耐用年數為3 年，依定率遞減
    法每年折舊1000分之536 ，另依營利事業所得稅查核準則第
    95條第6 項規定「固定資產提列折舊採用定率遞減法者，以
    1 年為計算單位，其使用期間未滿1 年者，按實際使用之月
    數相當於全年之比例計算之，不滿1 月者，以1 月計」，系
    爭機車自出廠日109 年5 月，有車籍資料附卷可參（見本院
    個資卷），迄本件車禍發生時即110 年2 月24日，已使用10
    月，則零件扣除折舊後之修復費用估定為3,486 元（詳如附
    表之計算式），加計無須折舊之工資6,300 元，系爭機車回
    復原狀費用為9,786 元（計算式：3,486+6,300= 9,786）。
    原告請求被告賠償系爭機車回復原狀費用9,786 元為有理由
    ，逾此範圍，則無理由。
  ⒉交通費：
　　原告主張因系爭機車損壞共計60日不能使用，每日支出交通
    費136 元，合計8,160 元（計算式：136 ×60=8,160），然
    系爭估價單未記載預估維修期間（見本院卷第6 頁），本院
    審酌系爭估價單上記載之系爭機車維修項目，認系爭機車合
    理維修期間應為5 日，以每日交通費136 元計算，交通費應
    為680 元（計算式：136 ×5=680 ），逾此範圍則無理由。
  ⒊薪資損失：
　　原告或其家屬處理本件車禍支出時間及勞力，衡情與被告過
    失駕駛行為無相當因果關係，原告主張被告應賠償原告本身
    及李淑娟薪資損失分別5,120 元及4,120 元云云，自屬無據
    。
  ⒋基上，原告因本件侵權行為得請求被告賠償之金額為1 萬0,4
    66 元（計算式：9,786+680=1萬0,466）。
四、按給付無確定期限者，債務人於債權人得請求給付時，經其
    催告而未為給付，自受催告時起，負遲延責任。其經債權人
    起訴而送達訴狀與催告有同一之效力。又遲延之債務，以支
    付金錢為標的者，債權人得請求依法定利率計算之遲延利息
    。但約定利率較高者，仍從其約定利率，而應付利息之債務
    ，其利率未經約定，亦無法律可據者，週年利率為5 ％，民
    法第229 條第2 項、第233 條第1 項、第203 條分別定有明
    文。經查，上開損害賠償債務以支付金錢為標的，給付無確
    定期限，亦無約定利率，則被告應自受催告時起，負遲延責
    任，給付週年利率5 ％遲延利息，而本件起訴狀繕本於110年
    10月5 日送達被告，有本院送達證書在卷可稽（見本院卷第
    29頁），原告請求被告給付上開債務自起訴狀繕本送達之翌
    日即110 年10月6 日起至清償日止，按週年利率5 ％計算之
    法定遲延利息，自有理由。
五、綜上所述，原告依侵權行為之規定，請求被告給付1 萬0,46
    6 元，及自110 年10月6 日起至清償日止，按週年利率5 ％
    計算之利息，為有理由，應予准許，逾此範圍，為無理由，
    應予駁回。
六、本件原告勝訴部分係依民事訴訟法第436 條之8 第1 項適用
    小額訴訟程序所為之判決，依同法第436 條之20規定，應就
    被告敗訴之部分，依職權宣告假執行。
七、訴訟費用負擔之依據：民事訴訟法第79條，並依同法第436
    條之19第1 項規定，確定訴訟費用額如主文第3項所示。
中　　華　　民　　國　　110 　年　　12　　月　　8 　　日
                  桃園簡易庭  法  官  張明宏
以上為正本係照原本作成。
如不服本判決，應於送達後20日內，向本院提出上訴狀並表明上
訴理由，如於本判決宣示後送達前提起上訴者，應於判決送達後
20日內補提上訴理由書（須附繕本）。
如委任律師提起上訴者，應一併繳納上訴審裁判費。   
中　　華　　民　　國　　110 　年　　12　　月　　9 　　日
                              書記官  石曉芸
附表
折舊時間           金額
第1年折舊值        6,300×0.536×(10/12)=2,814
第1年折舊後價值    6,300-2,814=3,486
附錄：
一、民事訴訟法第436條之24第2項：
　  對於小額程序之第一審裁判上訴或抗告，非以其違背法令為
    理由，不得為之。
二、民事訴訟法第436條之25：
　  上訴狀內應記載上訴理由，表明下列各款事項：
　  ㈠原判決所違背之法令及其具體內容。
　  ㈡依訴訟資料可認為原判決有違背法令之具體事實。
三、民事訴訟法第471條第1項：（依同法第436條之32第2項規定
    於小額事件之上訴程序準用之）
    上訴狀內未表明上訴理由者，上訴人應於提起上訴後20日內
    ，提出理由書於原第二審法院；未提出者，毌庸命其補正，
    由原第二審法院以裁定駁回之。